【裁判字號】    99,聲,377
【裁判日期】    991021
【裁判案由】    行使權利
【裁判全文】
臺灣嘉義地方法院民事裁定  99年度聲字第377號
聲  請  人  華南商業銀行股份有限公司
法定代理人  乙○○
代  理  人  甲○○
相  對  人  丙○○
上列當事人間聲請行使權利事件，本院裁定如下：
    主  文
相對人應於本裁定送達後二十一日內，就其因臺灣嘉義地方法院
八十八年度執全字第七０九號假扣押執行程序所受之損害，向聲
請人行使權利，並向本院提出為行使權利之證明。
聲請程序費用由相對人負擔。
    理  由
一、按訴訟終結後，供擔保人證明已定20日以上之期間，催告受
    擔保利益人行使權利而未行使者，或法院依供擔保人之聲請
    ，通知受擔保利益人於一定期間內行使權利並向法院為行使
    權利之證明而未證明者，法院應依供擔保人之聲請，以裁定
    命返還其提存物或保證書，民事訴訟法第104條第1項第3款
    定有明文，依同法第106條之規定，於其他依法令供訴訟上
    之擔保者，亦準用之。其中所謂訴訟終結，在因假扣押或假
    處分所供擔保之場合，因該擔保係為保障受擔保利益人因該
    假扣押或假處分所受損害而設，倘執行法院已依假扣押或假
    處分裁定為假扣押或假處分之執行，則在供擔保人撤回假扣
    押或假處分之執行前，受擔保利益人所受損害仍可能繼續發
    生，損害額既尚未確定，自難強令其行使權利，必待供擔保
    人已撤回假扣押或假處分之執行，始得謂為訴訟終結（最高
    法院87年臺抗字第234號裁定意旨可資參照）。
二、聲請意旨略以︰聲請人前依鈞院88年度裁全字第957號假扣
    押裁定，提供擔保物提存後，聲請假扣押相對人財產在案（
    88年度執全字第709號），因訴訟已終結，聲請人已聲請撤
    銷假扣押裁定，為聲請返還擔保物，爰依民事訴訟法第104
    條第1項第3款規定，聲請鈞院通知受擔保利益人即相對人於
    一定期間內行使權利並為行使權利之證明等語，並提出本院
    88年度裁全字第957號裁定、88年度存字第896號提存書、88
    年度執全字第709號囑託查封登記函文、93年度聲字第681號
    變換提存物裁定、94年度存字第566號提存書、92年度裁全
    聲字第103號撤銷假扣押裁定及確定證明書、臺灣臺北地方
    法院88年度重訴字第2534號民事判決及確定證明書等影本為
    證。
三、聲請人上揭主張，經依職權調閱本院88年度裁全字第957號
    、88年度執全字第709號假扣押保全程序暨執行案卷、88年
    度存字第896號及94年度存字第566號擔保提存案卷、93年度
    聲字第681號變換提存物案卷、92年度裁全聲字第103號撤銷
    假扣押案卷等核閱屬實，符合首揭規定。又相對人尚未行使
    權利，亦有本院民事紀錄科查詢表在卷可稽。從而，聲請人
    聲請通知相對人於一定期間內行使權利，為有理由，應予准
    許，爰裁定如主文所示。
四、依民事訴訟法第95條、第78條，裁定如主文。
中    華    民    國    99    年    10    月    21    日
                  民事第三庭  法  官  陳端宜
上為正本係照原本作成。
如對本裁定抗告須於裁定送達後10日內向本院提出抗告狀，並繳
納裁判費新臺幣1,000元。
中    華    民    國    99    年    10    月    21    日
                              書記官  馬嘉蓮

司法院資訊處製作；財團法人民間司法改革基金會備份。
